臺灣基隆地方法院刑事判決　　　　　　　 96年度易字第786號
公　訴　人　臺灣基隆地方法院檢察署檢察官
被　　　告　乙○○
上列被告因竊盜案件，經檢察官提起公訴（96年度偵字第5790號
），本院判決如下：
    主  文
乙○○攜帶兇器竊盜竊盜，未遂，累犯，處有期徒刑伍月，如易
科罰金，以新臺幣壹仟元折算壹日。扣案之螺絲起子壹支，沒收
。
    事實及理由
一、犯罪事實：引用附件起訴書之記載。
二、按最重本刑為3 年以下有期徒刑、拘役或專科罰金之罪，以
    及刑法第320 條、第321 條之竊盜罪，經第二審判決者，不
    得上訴於第三審法院，刑事訴訟法第376 條第1 款、第2 款
    定有明文。又除簡式審判程序、簡易程序及第376 條第1 款
    、第2 款所列之罪之案件外，第一審應行合議審判，民國96
    年3 月21日總統公布、同年月23日施行之刑事訴訟法第284
    條之1 亦有明文。茲查本案被告乙○○係犯刑法第321 條第
    2 項、第1 項加重竊盜未遂罪，依上開規定得行獨任審判，
    合先敘明。
三、又被告以外之人於審判外之言詞或書面陳述，除法律有規定
    者外，不得作為證據，刑事訴訟法第159 條第1 項固有明文
    。惟被告以外之人於審判外之陳述，經當事人於審判程序同
    意作為證據，法院審酌該言詞陳述或書面陳述作成時之情況
    ，認為適當者，亦得為證據；當事人、代理人或辯護人於法
    院調查證據時，知有上開刑事訴訟法第159 條第1 項不得為
    證據之情形，而未於言詞辯論終結前聲明異議者，視為有前
    項之同意，刑事訴訟法第159 條之5 亦有明文。查被害人丙
    ○○之警詢陳述、檢察官偵查中之結證，經本院於審判程序
    提示予被告，並告以內容要旨，被告表示無意見，且未聲明
    異議，本院審酌相關言詞陳述作成時之情況，認為適當，依
    前揭法條意旨，得援為本案證據。
四、前揭事實業據被告於本院審理時坦承不諱，核與被害人丙○
    ○之指證情節相符，並有偵查卷附車輛竊盜車牌失竊資料個
    別查詢報告表以及扣案之螺絲起子1 支可稽，足認被告上開
    自白與事實相符，堪可採信。又扣案之螺絲起子1 支，經本
    院當庭勘驗，確屬客觀上對於人之生命、身體具有危險性之
    器械（96年12月5 日審判筆錄參照），該當刑法上之兇器甚
    明。綜上所陳，本案事證明確，被告犯行堪可認定，應依法
    論科。
五、核被告所為，係犯刑法第321 條第2 項、第1 項第3 款之攜
    帶兇器竊盜未遂罪。被告前曾受如起訴書所載有期徒刑之執
    行，此有臺灣高等法院被告前案紀錄表附卷可考，其於有期
    徒刑之執行完畢後，5 年以內故意再犯本件有期徒刑以上之
    罪，為累犯，應加重其刑。被告已著手行竊，尚未竊得財物
    即遭發覺，為未遂犯，爰依法減輕其刑，並依法先加重而後
    減輕之。本院審酌被告正值壯年，不思憑藉己力循正當管道
    獲取財物，其所為侵害他人財產權益，並已危害社會安寧，
    併慮其犯後坦承罪行之態度等一切情狀，量處如主文所示之
    刑，並諭知易科罰金之折算標準。
六、扣案之螺絲起子1 支，係被告所有且供本件犯罪所用之物，
    業經其供承在卷，爰依法宣告沒收之。
七、按犯罪在中華民國96年4 月24日以前者，除本條例另有規定
    外，依下列規定減刑：一死刑減為無期徒刑；二無期徒刑減
    為有期徒刑20年；三有期徒刑、拘役或罰金，減其刑期或金
    額二分之一，96年7 月16日施行之中華民國96年罪犯減刑條
    例第2 條第1 項固有明文。惟本案被告之犯罪時間係96年11
    月12日，依法不得適用前揭條例減刑，附此敘明。
據上論斷，應依刑事訴訟法第284 條之1 、第299 條第1 項前段
、第310 條之1 ，刑法第321 條第1 項第3 款、第2 項、第47條
第1 項、第25條第2 項、第41條第1 項前段、第38條第1 項第2
款，判決如主文。
本案經檢察官甲○○到庭執行職務。
中　　華　　民　　國　　96　　年　　12　　月　　12　　日
                  刑事第二庭法  官  楊皓清
以上正本證明與原本無異。
如不服本判決應於收受本判決後10日內向本院提出上訴書狀，其
未敘述上訴理由者，並得於提起上訴後10日內向本院補提理由書
狀（均須按他造當事人之人數附繕本。）「切勿逕送上級法院」
中　　華　　民　　國　　96　　年　　12　　月　　12　　日
                            書記官  盧鏡合
附錄論罪法條：
刑法第321 條
犯竊盜罪而有左列情形之一者，處6 月以上、5 年以下有期徒刑
：
一  於夜間侵入住宅或有人居住之建築物、船艦或隱匿其內而犯
    之者。
二  毀越門扇、牆垣或其他安全設備而犯之者。
三  攜帶兇器而犯之者。
四  結夥三人以上而犯之者。
五  乘火災、水災或其他災害之際而犯之者。
六  在車站或埠頭而犯之者。
前項之未遂犯罰之。
附件：
臺灣基隆地方法院檢察署檢察官起訴書
　　　　　　　　　　　　　　　　　　　96年度偵字第5790號
　　被　　　告　乙○○　男　38歲（民國○○年○月○○日生）
　　　　　　　　　　　　國民身份證統一編號：Ｚ000000000號
　　　　　　　　　　　　籍設新竹市○區○○路一段108號
                        現居基隆市○○區○○街45巷20號
                        （在押）
上列被告因竊盜案件，已經偵查終結，認應該提起公訴，茲將犯
罪事實及證據並所犯法條分敘如下：
           犯罪事實
一、乙○○曾因竊盜、贓物、施用第一級毒品、第二級毒品罪，
    經法院分別判處有期徒刑1 年、3 月、8 月、6 月，應執行
    有期徒刑2 年2 月，於民國（下同）96年7 月16日減刑出監
    執行完畢，復因竊盜案件，經本署檢察官聲請簡易判決處刑
    ，經臺灣基隆地方法院以96年基簡字第1187號判決有期徒刑
    4 月（尚未確定）。詎仍不知悔改，意圖為自己不法之所有
    ，於96 年11 月12日下午16時30分許，持己有客觀上足對人
    之生命、身體構成威脅之螺絲起子1 把，著手撬開丙○○所
    有車號258-CB號營業小客車右後三角窗（毀損部分未據告訴
    ），並開啟右後車門鎖欲進入車內行竊之際，即為丙○○發
    現並報警逮捕而未遂，並扣得其所有之螺絲起子1 把。
二、案經基隆市警察局第二分局報告偵辦。
            證據並所犯法條
一、上揭時地竊盜事實業據被告乙○○供認不諱，並有扣押物品
    清單及車輛竊盜車牌失竊資料個別查詢報告表各1 紙附卷可
    稽，事證明確，被告犯行洵堪認定。
二、核被告所為係犯刑法第321 條第2 項、第1 項第3 款加重竊
    盜未遂罪嫌。又被告有犯罪事實欄所述前科，有被告全國刑
    案資料查註紀錄表1 份附卷可參，其於5 年內故意犯本案有
    期徒刑以上之罪，為累犯，應依刑法第47條第1 項規定加重
    其刑，至其雖已著手於加重竊盜犯行之實施，惟尚未取得財
    物，為未遂犯，應依同法第25條第2 項之規定減輕其刑。
三、依刑事訴訟法第251條第1項提起公訴。
    此　致
臺灣基隆地方法院
中　　華　　民　　國　　96　　年　　11　　月　　27　　日
　　　　　　　　　　　　　　　檢察官　王  秀  慧
本件正本證明與原本無異
中　　華　　民　　國　　96　　年　　11　　月　　29　　日
　　　　　　　　　　　　　　　書記官　鍾  惠  娟
附錄所犯法條：
中華民國刑法第321條第2項、第1項第3款
    犯竊盜罪而有左列情形之一者，處6 月以上、5 年以下有期
    徒刑：
    三攜帶兇器而犯之者。
    前項之未遂犯罰之。
